臺灣臺中地方法院刑事判決
109年度簡上字第557號
上  訴  人
即  被  告  卓辰祐


上列上訴人即被告因妨害自由案件，不服本院民國109年7月31日
109年度中簡字第2132號第一審簡易判決（109年度偵字第15666
號），本院判決如下：
    主    文
上訴駁回。
    犯罪事實
一、卓辰祐於民國109年4月21日上午11時49分許，騎車行經羅佳
    華所經營位於臺中市○區○○○路0段00號之雞肉攤位時，見羅
    佳華在該攤位，因其與羅佳華有債務糾紛，乃將機車停放在
    上開攤位前，下車向羅佳華催討債務，詎卓辰祐竟基於恐嚇
    危害他人安全之犯意，以台語向羅佳華恫嚇稱：「你欠錢不
    還…我要讓你生意沒辦法做」、「我要挖一個窟仔給你跳」
    、「你給我小心一點」等語，使羅佳華心生畏懼，致生危害
    於羅佳華生命、身體及財產之安全。
二、案經羅佳華訴由臺中市政府警察局第二分局報告臺灣臺中地
    方檢察署檢察官偵查起訴。
    理    由
一、證據能力之說明：
　㈠本判決認定事實所引用之被告以外之人於審判外之言詞或書
    面證據等供述證據，檢察官及被告卓辰祐均未於言詞辯論終
    結前聲明異議，而本院審酌各該證據作成時之情況，並無違
    法不當或證明力明顯過低之瑕疵，亦認以之作為證據應屬適
    當，是依刑事訴訟法第159條之5規定，認均有證據能力。
　㈡本判決以下所引用之非供述證據，均與本案事實具有自然關
    聯性，且核屬書證、物證性質，又查無事證足認有違背法定
    程式或經偽造、變造所取得等證據排除之情事，復經本院依
    刑事訴訟法第164條、第165條踐行物證、書證之調查程序，
    亦堪認均有證據能力。
二、認定犯罪事實之理由及證據：
　　訊據被告矢口否認上開犯行，辯稱：我是有在上開時、地找
    告訴人羅佳華，但我沒有對告訴人講恐嚇的話，是告訴人陷
    害我，從我提出的LINE對話紀錄可證明是告訴人恐嚇我不准
    跟他要錢云云。經查：
　㈠被告於上開時間，騎乘機車行經上開雞肉攤，並下車向告訴
    人催討告訴人所積欠之債務等情，為被告所不爭執（見本院
    卷第135頁），亦核與證人即告訴人羅佳華所述大致相符（
    見本院卷第135-136頁），堪先認定。
　㈡被告雖否認以上開言詞恫嚇告訴人，惟查：
　　1.證人即告訴人羅佳華於審判中具結證稱：109年4月21日上
      午11時49分許，被告到我臺中市○區○○○路0段00號之雞肉
      攤位鬧、大小聲、罵三字經，被告到我雞肉攤位時有下機
      車，他說要讓我好看，也有說「你欠錢不還…我要讓你生
      意沒辦法做」、「我要挖一個窟仔給你跳」、「你給我小
      心一點」等語，在場都有證人，我坐在騎樓不理他，他把
      手舉起來，我說「你打打看，監視器都有錄到」，後來我
      說要報警，警察剛好到時，被告騎走，我1個女生，老公
      死掉了，還養2個孩子，聽被告講這些當然會害怕等語明
      確（見本院卷第170-171頁），另證人廖常亨於審判中具
      結證稱：我不認識被告，跟告訴人是買雞肉認識的，109
      年4月21日上午11時49分許，我有在臺中市○區○○○路0段00
      號之雞肉攤位現場，被告是騎機車到場的，我當時站在攤
      位的側面，我看到被告在跟告訴人大小聲，2個人在爭吵
      ，但不太清楚他們在吵什麼，有聽到被告說告訴人欠他錢
      ，不還錢要讓告訴人沒辦法做生意，也有說「要挖一個坑
      給你跳」，還叫告訴人要小心一點，被告是用台語講的，
      蠻大聲的，我沒有看到被告把手舉起來作勢要打告訴人，
      後來被告騎機車離開，我所說我不太清楚他們在吵什麼，
      是因為我沒辦法記住他們講的每一句話，但有印象是因為
      借貸的事情在大小聲等語明確（見本院卷第175-175、179
      -180頁），與告訴人之證述互核相符，自堪信告訴人所述
      其因被告到其雞肉攤恐嚇而心生畏懼等語，應屬實情。
　　2.又經本院偕同檢察官及被告勘驗上址雞肉攤位之監視器畫
      面結果，亦顯示被告與告訴人於攤位內談話後，被告原已
      坐上機車，之後又下機車，且右手還指著攤位內部，並往
      攤位內部走，其後被告再度回到機車時，又回頭指著攤位
      內部，且邊移動機車車頭時仍持續朝向攤位內部方向（按
      ：即告訴人方向）講話，堪認被告於案發時情緒憤怒，故
      在對話過程中數次以手指向告訴人，益徵告訴人及證人廖
      常亨證述被告以言詞恫嚇等情，應屬可採，自堪認定本案
      犯罪事實。
　㈢至被告雖辯稱：是告訴人陷害我，從我提出的LINE對話紀錄
    可證明是告訴人恐嚇我不准跟他要錢云云。惟查，依照被告
    所提出其與告訴人之對話紀錄（見本院卷第45-61頁），告
    訴人曾向被告稱「借4萬拿2萬8仟元怎麼叫作詐欺你」、「
    付你1萬3仟元了」等語，可知被告與告訴人對於債務金額為
    何、是否清償完畢等節，認知顯然不同，此由告訴人於審判
    中陳稱：之前被告拿錢給綽號「小馬」的人放款，我和「小
    馬」已於107年12月1日調解完畢，被告自108年一直吵，吵
    到110年，我已經還錢，是被告賴皮沒有還我本票等語（見
    本院卷第173-174頁），亦可知悉。是以，告訴人主觀上既
    認為其已無積欠被告債務，則告訴人縱於對話紀錄中向被告
    稱「你恐嚇我」、「要來市場找我」、「我爸媽多（按：應
    係『都』）有聽到」、「罵我三字經」，並傳送其人在警察局
    之現場照片給被告，亦核屬告訴人權利之行使，難認告訴人
    有何恐嚇被告之情形，亦不能憑此認定告訴人本案係故意誣
    陷被告，是被告此部分所辯，自非可採。
　㈣綜上所述，被告所辯委難採信，本案事證明確，被告上開犯
    行堪以認定，應依法論科。
三、論罪科刑及駁回上訴之理由： 
  ㈠核被告所為，係犯刑法第305條之恐嚇危害安全罪。
  ㈡原審審理結果，認被告前揭恐嚇危害安全犯行，事證俱屬明
    確，因而適用刑事訴訟法第449條第1項前段、第454條第2項
    ，刑法第305條、第41條第1項前段，刑法施行法第1條之1第
    1項規定，並審酌被告不知理性管理自身情緒，僅因債務糾
    紛，率而出言恐嚇告訴人，造成告訴人之恐懼不安，足見被
    告法治觀念薄弱，所為應予非難，又被告犯後否認犯行，態
    度非佳，復斟酌被告犯罪之動機、目的、手段、情節、所生
    危害，暨其智識程度、家庭經濟狀況等一切情狀，量處拘役
    30日，並諭知易科罰金之折算標準等情，有原審判決書1份
    在卷可參。經核原審判決所為認事用法並無違誤，量刑亦稱
    妥適，自應予維持。
  ㈢綜上所述，被告所提前揭上訴理由，並非可採，業據本院說
    明理由如前。本案被告提起上訴為無理由，應予駁回。
據上論斷，依刑事訴訟法第455條之1第1項、第3項、第368條，
判決如主文。
本案經檢察官蔡雯娟聲請以簡易判決處刑，檢察官郭逵、洪志明
到庭執行職務。
中　　華　　民　　國　　110 　年　　12　　月　　29　　日
                  刑事第十四庭  審判長法  官  黃司熒
                                      法  官  江健鋒
                                      法  官  田雅心
以上正本證明與原本無異。
不得上訴。
　　　　　　　　　　　　　　　　　　　書記官  王嘉麒
中　　華　　民　　國　　110 　年　　12　　月　　29　　日
【附錄論罪科刑法條】
刑法第305條
以加害生命、身體、自由、名譽、財產之事恐嚇他人，致生危害
於安全者，處2年以下有期徒刑、拘役或9千元以下罰金。